【裁判字號】    99,易,507
【裁判日期】    990324
【裁判案由】    竊盜
【裁判全文】
臺灣臺中地方法院刑事判決               99年度易字第507號
公  訴  人  臺灣臺中地方法院檢察署檢察官
被      告  戊○○
上列被告因竊盜案件，經檢察官提起公訴（98年度偵字第29870
號）及移送併辦（99年度偵字第4001、99年度偵字第5120號），
本院判決如下：
    主    文
戊○○犯如附表所示之罪，各處如附表所示之刑，應執行有期徒
刑壹年陸月，扣案筆記本壹本、網子壹個沒收。
其餘被訴竊盜犯行無罪。
    犯罪事實
一、戊○○前因詐欺案件，於民國九十七年五月十九日，經臺灣
    臺北地方法院判處有期徒刑三月確定，於九十七年六月二十
    六日易科罰金執行完畢。猶不知悔改，意圖為自己不法之所
    ，持其所有客觀上足以傷害人之生命、身體而可供兇器使用
    扳手（未扣案，起訴書誤認為螺絲起子）一支，竊取號碼BL
    G─932號車牌重機車牌一面後，改懸其騎乘之原車牌號碼為
    BZL─801號機車（該次行竊之時間、地點、手法、竊取物品
    及竊得物品處理情形，均詳如附表編號1）。另先在其所有
    之筆記本一本紀錄觀察各地住家樓下放置觀賞鳥之情形，再
    持其所有供預備鳥用之子一個，至臺中縣、市各地竊取放置
    於屋外騎樓下之玩賞用鳥隻，待連同鳥籠一併竊取後，再至
    無人注意之處，將竊得鳥隻自鳥籠取出換置在其所有自備之
    紙鳥籠內裝盛後另行出售銷贓，另竊得之鳥籠則予丟棄（各
    該行竊之時間、地點、手法、竊取物品及竊得物品處理情形
    ，均詳如附表編號2至18所示）。迄九十八年十二月二十八
    日下午六時二十三分許，戊○○騎乘懸掛竊得之車牌號碼
    BLG─932號車牌重機車（原車牌號碼為BZL─801號），至臺
    中市○區○○街一一八號前，徒手著手竊取己○○所有之九
    官鳥二隻際隻，當場為己○○發覺而不遂；旋經己○○與鄰
    居多人合力圍捕，詎戊○○持隨身之安全帽攻擊前來追捕之
    己○○，致己○○受有右手挫傷、右肩部挫傷之傷害（傷害
    部分未據告訴），惟仍遭前來協助圍捕之鄰居壓制就逮，經
    會同員警，當場扣得戊○○穿戴之安全帽一頂、手套一雙、
    口罩一個，並在戊○○騎乘之機車內，扣得其所有紙鳥籠六
    個、網子一個、筆記本一本、虎頭鉗、斜嘴鉗、螺絲起子、
    美工刀、剪刀各一支，其機車上懸掛之號碼BLG─932號車牌
    一面等物，循線而悉上情。戊○○並於司法偵查機關尚未發
    覺前，主動供出附表編號2到17之竊盜犯行，自首而接受審
    判。
二、案經臺中市警察局第三分局報告臺灣臺中地方法院檢署檢察
    官查起訴及移送併案審理。
    理      由
甲、按現行刑事訴訟法為保障被告之反對詰問權，排除具有虛偽
    危險性之傳聞證據，以求實體真實之發見，於該法第一百五
    十九條第一項明定被告以外之人於審判外之言詞或書面陳述
    ，除法律有規定者外，不得作為證據。又被告以外之人於審
    判外之陳述，雖不符前四條之規定（即刑事訴訟法第一百五
    十九條之一至同條之四），而經當事人於審判程序同意作為
    證據，法院審酌該言詞陳述或書面陳述作成時之情況，認為
    適當者，亦得為證據；當事人、代理人或辯護人於法院調查
    證據時，知有第一百五十九條第一項不得為證據之情形，而
    未於言詞辯論終結前聲明異議者，視為有前項之同意，刑事
    訴訟法第一百五十九條之五定有明文。本件檢察官、被告並
    未就卷內證據資料之證據能力有所爭執，且迄於言詞辯論終
    結前，均未主張有刑事訴訟法第一百五十九條第一項不得為
    證據之情形，是應認已同意卷內證據均得作為證據，且經本
    院審酌後，認無不適當之情形，應認本案調查之卷內證據均
    有證據能力，合先敘明。
乙、有罪部分：
一、訊據被告戊○○對上開竊取車牌及鳥隻等犯行均坦承不諱，
    核與證人即被害人即車牌持有人卯○○、被害人即鳥隻所有
    人乙○○、丑○○、丁○○、酉○○、寅○○、巳○○、戌
    ○○、癸○○、辛○○、丙○○、子○○、辰○○、午○○
    、申○○、未○○、庚○○○、己○○等人於警詢證述之情
    節相符，復有各失竊地點指認及查獲現場照片等四十九幀、
    監視錄影畫面翻拍照片二十五幀、被害人卯○○所書立之贓
    物認領保管單一張在卷可參，並有被告用以記載飼養鳥隻地
    點之筆記本一本、連籠帶鳥竊得後換裝用之紙鳥籠六個、網
    子一個、其行竊時穿戴之安全帽一頂、手套一雙、口罩一個
    、BLG─932號車牌一面（己發還被害人卯○○）扣案可資佐
    證，足見被告上開自白確與事實相符，應堪採信。本件事明
    確，被告各該竊盜犯行均堪認定，應予依法論科。
二、按刑法第三百二十一條第一項第三款之攜帶兇器竊盜罪，係
    以行為人攜帶兇器竊盜為其加重條件，此所謂兇器，其種類
    並無限制，凡客觀上足對人之生命、身體、安全構成威脅，
    具有危險性之兇器均屬之，且祇須行竊時攜帶此種具有危險
    性之兇器為已足，並不以攜帶之初有行兇之意圖為必要，有
    最高法院七十九年臺上字第五二五三號判例意旨可參。被告
    就附表編號1部分所為，係持扳手拆取被害人卯○○機車車
    牌，該扳手雖未扣案，惟被告自承該扳手金屬材質，長約有
    手掌長度，業已不見等語，該扳手應係屬質地堅硬之物，被
    告攜帶行竊，倘持以抵拒，其客觀上自足以對於人之生命、
    身體、安全構成威脅而具有危險性，而顯屬兇器無疑。故核
    被告此部分所為，係犯刑法第三百二十一第第一項第二款之
    攜帶兇器竊盜罪。另被告供稱其行竊方式均係以連鳥帶籠取
    走，帶至附近無人之處，再把鳥隻放在紙鳥籠內，竊取之籠
    子則丟棄，至於虎頭鉗、斜嘴鉗、螺絲起子、美工刀、剪刀
    各一支，均係被告所有，惟置於車內上並未取出行竊等情，
    業據被告供明，參以被告竊取被害人未○○有鳥隻之過程監
    視器翻拍畫面觀之，被告係徒手拿取鳥籠離去，並未見隨身
    執持任何物品等情（見九十八年度偵字第二九八七０號偵卷
    第一三六、一三七頁），而被告於九十八年十二月二十八日
    下午六時二十三分在臺中市○區○○街一一八號前行竊失風
    遭證人己○○及鄰居圍捕時，係持安全帽攻擊被害人己○○
    一節，業據證人己○○於警詢時陳明，足見被告遭圍捕之際
    持以攻擊他人之物係安全帽而非扣案之虎頭鉗、斜嘴鉗、螺
    絲起子、美工刀、剪刀等兇器，是縱認雖騎乘之機車確有放
    置上開可供兇器使用之物，惟尚非被告隨身執持攜帶，尚難
    認係攜帶兇器竊盜。公訴人認附表編號2、3、4、18竊盜犯
    行係攜帶兇器而為之，尚難遽採，起訴法條應予變更。又就
    附表編號2至18部分，分係犯刑法第三百二十條第一項竊盜
    罪（附表編號2至7、9至17）、同條第三項、第一項竊盜未
    遂罪（附表編號5、7、18；均詳如附表所示）。又被告所犯
    上開竊盜共十八罪，犯意個別，行為互殊，應予分論併罰。
    被告前因詐欺案件，經臺灣臺北地方法院判處有期徒刑三月
    確定，於九十七年六月二十六日易科罰金執行完畢，有刑案
    資料查註紀錄表、臺灣高等法院被告前案紀錄表各一份在卷
    可參，其於五年以內故意再犯本件上開有期徒刑以上之各該
    竊盜罪，均為累犯，應各依刑法第四十七條第一項規定，分
    別加重其刑。又附表編號5、7、18部分，被告固已著手竊盜
    行為之實施，然未能得手，而為未遂犯，爰依刑法第二十五
    條第二項之規定，各按既遂犯之刑度減輕其刑。被告為警查
    獲附表編號1及18之犯行後，於有偵查犯罪權限之機關知悉
    前主動告知警方其他竊鳥情事並帶同警方前往現場查證等情
    ，業據被告陳明在卷，而前開各該被害人於警詢中亦均陳稱
    等就該等失竊案件，並未報案或案後不知犯人為何人等情。
    是本件被告前揭如附表編號2至17之犯行，均核於自首之要
    件，均依刑法第六十二條前段之規定減輕其刑，並就附表編
    號2至7、9至17先加後減之，另就附表編號5、7、18部分先
    加並遞減之。爰請審酌被告年輕力壯，不思正途賺取金錢，
    以竊取車牌後改懸機車，得以隱匿真實身分，增加檢警追查
    困難，另四處竊取他人觀賞鳥隻出售牟利，且犯行非少，造
    成被害人之損失，其行為殊屬非是，而其坦認犯行，且主動
    供出大部分犯行，犯罪所得非鉅，亦表悔意之犯後態度等一
    切情狀，量處如主文第一項及附表所示之刑，並定其應執行
    之刑。扣案筆記本一本係被告所有用以紀錄何處住家外有觀
    賞用鳥放置以利行竊，另網子一個係被告所有準備抓鳥之用
    ，但未使用等情，業據被告供明，上開筆記本一本、網子一
    個各當係犯罪所用及預備之物，且為被告所有，均應依刑法
    第三十八條第一項第二款沒收之。至扣案之紙鳥籠六個係被
    告行竊得手後，在至附近無人處將鳥隻自籠子取出後置入便
    於攜行一節，亦據被告供明，是上開紙鳥籠六個當係被告行
    竊得手後，事後用以方便攜帶贓物使用，尚非本件竊盜犯行
    所用，且非違禁物，爰不沒收之諭知。又安全帽一頂、手套
    一雙、口罩一個雖係被告行竊時之穿著，惟此並非被告行竊
    時刻意之穿戴一節，亦據被告陳明在卷，且上開衣帽與竊盜
    犯行並無直接關連，亦不為沒收之諭知。另虎頭鉗、斜嘴鉗
    、螺絲起子、美工刀、剪刀各一支，被告堅稱係置於機車內
    並非行竊工具，並未取出使用，原本就置於車內等情，亦難
    認與本件犯行有關，且非違禁物，亦無從為沒收之諭知。
丙、無罪部分：
一、公訴意旨略以：被告於九十八年十二月十一日凌晨一時許，
    騎乘懸掛竊得之號碼BLG─932號重機車車牌之重機車，前往
    臺中縣太平市○○路二三八號，徒手竊取被害人壬○○（起
    訴書誤載為段紹延）所有之非洲鸚鵡一隻，贓物變賣後，得
    款花用殆盡，因認被告此部分涉犯刑法第三百二十條第一項
    竊盜罪嫌云云（即起訴書附表編號07部分）。
二、按犯罪事實應依證據認定之，無證據不得認定犯罪事實；不
    能證明被告犯罪者，應諭知無罪之判決，刑事訴訟法第一百
    五十四條第二項、第三百零一條第一項分別定有明文。又事
    實之認定，應憑證據，如未能發現相當證據，或證據不足以
    證明，自不能以推測或擬制之方法，以為裁判基礎；認定犯
    罪事實應依證據，為刑事訴訟法所明定，故被告否認犯罪事
    實所持之辯解，縱屬不能成立，仍非有積極證據足以證明其
    犯罪行為，不能遽為有罪之認定（最高法院四十年臺上字第
    八六號、三十年上字第一八三一號判例參照）。而認定犯罪
    事實所憑之證據，雖不以直接證據為限，間接證據亦包括在
    內，然而無論直接證據或間接證據，其為訴訟上之證明，須
    於通常一般之人均不致有所懷疑，而得確信其為真實之程度
    者，始得據為有罪之認定，倘其證明尚未達到此一程度，而
    有合理之懷疑存在，而無從使事實審法院得有罪之確信時，
    即應由法院為諭知被告無罪之判決（最高法院七六年臺上字
    第四九八六號判例參照）。又刑事訴訟法第一百六十一條第
    一項規定：檢察官就被告犯罪事實，應負舉證責任，並指出
    證明之方法。因此，檢察官對於起訴之犯罪事實，應負提出
    證據及說服之實質舉證責任。倘其所提出之證據，不足為被
    告有罪之積極證明，或其指出證明之方法，無從說服法院以
    形成被告有罪之心證，基於無罪推定之原則，自應為被告無
    罪判決之諭知（最高法院九十二年度臺上字第一二八號判例
    參照）。
三、公訴人認被告有此部分竊盜犯行，無非以被告雖辯稱：該件
    並非其所竊，只是恰好騎車經過該處；惟被害人段紹延於九
    十八年十二月十一日上午六時許，發現住處鸚鵡失竊，而被
    告卻在同日凌晨一時許，在失竊現場附近騎車出現等情，業
    據證人壬○○證述明確，並有臺中縣警察局錄影監視系統攝
    錄畫面四張在卷可憑。參照被告有竊鳥之習慣，且其住所在
    臺中縣大肚鄉，卻深夜出現在太平市失竊地點附近，顯違常
    理，不足採信等語資為論據。
四、訊被告堅詞否認有該次竊盜犯行，辯稱：其所行竊者均已承
    認，該次確非其所為，其沒有抓過大型鸚鵡，雖然有被照到
    ，但應該路過，以前其有養過鳥，都是小型的，單純自己玩
    賞，對鳥類多少有了解；因與其妻爭吵，住在朋友處，因缺
    錢花用才竊鳥等語。查被告迭於警詢時、偵查中及本院審理
    中堅詞否認有該次竊盜犯行，而證人號即被害人壬○○於警
    詢時陳稱：其於九十八年十二月十一日上午六時三十分發見
    失竊，損失其有之非洲鸚鵡，家中有上喇叭鎖，因鐵門只有
    一百二十公分，可以從外面伸手進來打開，未遭破壞；並無
    發現可疑人在其住家附近徘徊等語（見九十八年度偵字第二
    九八七０號偵卷第五三頁調查筆錄），是被害人壬○○僅報
    案失竊一節，並未指證被告在失竊現場出現之情事，且依卷
    附九十八年十二月十一日凌晨一時三分十七秒臺中縣太平市
    ○○○路與新平路口拍攝畫面確有懸掛號碼BLG─932號車牌
    之機車行經該處（見上開案卷第六十、六一頁照片四幀），
    至多僅可認被告有於九十八年十二月十一日凌晨一時三分許
    騎乘前機車行經臺中太平市○○○路與新平路口之事實。而
    被告為警查後，亦無任何有關被告至該處行竊之相關證據扣
    案或查獲贓物。縱認被告有多次竊鳥犯行，且拍攝時間與失
    竊時間同日，且拍攝地點與失竊地點均係在臺中縣太平市，
    惟未足僅依此即遽以認定被告確有至臺中縣太平市○○路二
    三八號行竊之犯行。綜上，本院因認公訴人所提出之證據，
    尚不足為被告就此部分犯嫌為有罪之積極證明，無從說服本
    院形成被告有罪之心證。此外，復查無任何積極證據足資證
    明被告有何公訴人所指之犯行，依上揭條文規定，就此部分
    自應為被告無罪之諭知。
丁、另九十九年度偵字第四００一號移送併辦部分係附表編號1
    至15、18及無罪部分（被害人壬○○部分）之犯行，與起訴
    部分為同一事實，本院原應併予審究，併此敘明。
據上論斷，應依刑事訴訟法第二百九十九條第一項前段、第三百
零一條第一項、第三百條，刑法第三百二十一條一項第二款、第
三百二十條第一項、第三項、第四十七條第一項、第五十一條第
五款、第三十八條第一項第二款，刑法施行法第一條之一，判決
如主文。
本案經檢察官甲○○到庭執行職務
中    華    民    國    99    年    3     月    24    日
                  刑事第七庭    法  官  陳  葳
以上正本證明與原本無異。
如不服本判決應於收受判決後10日內向本院提出上訴書狀，並應
敘述具體理由；其未敘述上訴理由者，應於上訴期間屆滿後20日
內向本院補提理由書（均須按他造當事人之人數附繕本）「切勿
逕送上級法院」。
                                書記官  張雅如
中    華    民    國    99    年    3     月    24    日
附錄法條：
刑法第三百二十條：
意圖為自己或第三人不法之所有，而竊取他人之動產者，為竊盜
罪，處五年以下有期徒刑、拘役或五百元以下罰金。
意圖為自己或第三人不法之利益，而竊佔他人之不動產者，依前
項之規定處斷。
前二項之未遂罪罰之。
刑法第三百二十一條：
犯竊盜罪而有左列情形之一者，處六月以上、五年以下有期徒刑
：
一、於夜間侵入住宅或有人居住之建築物、船艦或隱匿其內而犯
    之者。
二、毀越門扇、牆垣或其他安全設備而犯之者。
三、攜帶兇器而犯之者。
四、結夥三人以上而犯之者。
五、乘火災、水災或其他災害之際而犯之者。
六、在車站或埠頭而犯之者。
前項之未遂犯罰之。
附表：
┌─┬────┬─────┬─────────┬──────┬──────┐
│編│犯罪時間│犯罪地點  │   犯罪手法       │竊取物品及贓│主        文│
│號│        │          │                  │物處理之情形│            │
├─┼────┼─────┼─────────┼──────┼──────┤
│1 │九十八年│臺中縣烏日│戊○○持客觀上足以│1.竊取車牌一│戊○○攜帶兇│
│  │十二初某│鄉○○路、│凶器使用之扳手一支│  面。（將該│器竊盜，累犯│
│  │日下午二│五光路口  │，竊取卯○○所有之│  車牌懸掛於│，處有期徒刑│
│  │、三時許│          │車牌號碼BLG-932號 │  其父所有之│柒月。      │
│  │        │          │重機車之車牌一面。│  車牌號碼BZ│            │
│  │        │          │                  │  L-801 號重│            │
│  │        │          │                  │  機車上，供│            │
│  │        │          │                  │  其代步及作│            │
│  │        │          │                  │  案使用。  │            │
│  │        │          │                  │2.車牌已由由│            │
│  │        │          │                  │  卯○○領回│            │
│  │        │          │                  │  。        │            │
├─┼────┼─────┼─────────┼──────┼──────┤
│2 │九十八年│臺中市西區│戊○○騎乘懸掛竊得│1.竊得太陽鳥│戊○○竊盜，│
│  │十二月十│大全街一五│之BLG-932號重機車 │  三隻。    │累犯，處有期│
│  │六日上午│四巷三三之│車牌、原車牌號碼為│2.太陽鳥變賣│徒刑貳月。扣│
│  │七時三十│一號一樓騎│BZL-801號之重機車 │  後，得款花│案筆記本壹本│
│  │分許    │樓        │，徒手竊取乙○○所│  用殆盡。  │、網子壹個沒│
│  │        │          │有之太陽鳥三隻。  │            │收。        │
├─┼────┼─────┼─────────┼──────┼──────┤
│3 │九十八年│臺中市南區│戊○○騎乘懸掛竊得│1.竊得白文鳥│戊○○竊盜，│
│  │十二月中│福興里五權│之BLG-932號重機車 │、文鳥共四隻│累犯，處有期│
│  │旬某日  │南路二０七│車牌、原車牌號碼為│。          │徒刑貳月。扣│
│  │        │號一樓騎樓│BZL-801號之重機車 │2.白文鳥、文│案筆記本壹本│
│  │        │          │前往案發現場，竊取│  鳥變賣後，│、網子壹個沒│
│  │        │          │丑○○所有之白文鳥│  得款花用殆│收。        │
│  │        │          │、文鳥共四隻。    │  盡。      │            │
├─┼────┼─────┼─────────┼──────┼──────┤
│4 │九十八年│臺中縣大里│戊○○騎乘懸掛竊得│1.竊得白文鳥│戊○○竊盜，│
│  │十二月二│市新里里上│之BLG-932號重機車 │  一隻。    │累犯，處有期│
│  │十六日上│田街一０六│車牌、原車牌號碼為│2.白文鳥變賣│徒刑貳月。扣│
│  │午七時許│號一樓騎樓│BZL-801號之重機車 │  後，得款花│案筆記本壹本│
│  │        │          │，前往案發現場，徒│  用殆盡。  │、網子壹個沒│
│  │        │          │手竊取丁○○所有之│            │收。        │
│  │        │          │白文鳥一隻。      │            │            │
├─┼────┼─────┼─────────┼──────┼──────┤
│5 │九十八年│臺中縣太平│戊○○騎乘懸掛竊得│1.未竊得牡丹│戊○○竊盜，│
│  │十一月底│市○○路生│之BLG-932號重機車 │  鸚鵡四隻。│未遂，累犯，│
│  │、十二月│七九號    │車牌之重機車，前往│2.鸚鵡受驚飛│處有期徒刑參│
│  │初某日  │          │案發現場，徒手打開│  走下落不明│月。扣案筆記│
│  │        │          │鳥籠正著手竊取謝秀│  。        │本壹本、網子│
│  │        │          │菊所有之牡丹鸚鵡四│            │壹個沒收。  │
│  │        │          │隻，但因鸚鵡受驚飛│            │            │
│  │        │          │走而未得逞。      │            │            │
├─┼────┼─────┼─────────┼──────┼──────┤
│6 │九十八年│臺中縣太平│戊○○騎乘懸掛竊得│1.竊得鸚鵡十│戊○○竊盜，│
│  │十二月五│市○○路二│之BLG-932號重機車 │  一隻。    │累犯，處有期│
│  │日凌晨一│五號      │車牌之重機車，前往│2.鸚鵡變賣後│徒刑參月。扣│
│  │時許    │          │案發現場，徒手竊取│，得款二百五│案筆記本壹本│
│  │        │          │寅○○所有之鸚鵡十│  十元，花用│、網子壹個沒│
│  │        │          │一隻。            │  殆盡。    │收。        │
│  │        │          │                  │            │            │
├─┼────┼─────┼─────────┼──────┼──────┤
│7 │九十八年│臺中市南區│戊○○騎乘懸掛竊得│1.未得手九官│戊○○竊盜，│
│  │十二月二│文林街四十│之BLG-932號重機車 │  鳥一隻。  │未遂，累犯，│
│  │十八日上│巷三號    │車牌之重機車，前往│            │處有期徒刑貳│
│  │午十時四│          │案發現場，下手竊取│            │月。扣案筆記│
│  │十分許  │          │巳○○所有之九官鳥│            │本壹本、網子│
│  │        │          │一隻及鳥籠，當場為│            │壹個沒收。  │
│  │        │          │巳○○發現喝叱而未│            │            │
│  │        │          │得逞。            │            │            │
├─┼────┼─────┼─────────┼──────┼──────┤
│8 │九十八年│臺中市南區│戊○○騎乘懸掛竊得│1.竊得青海鸚│戊○○竊盜，│
│  │十一月二│樹義里樹義│之BLG-932號重機車 │  鵡一隻、白│累犯，處有期│
│  │十一日下│一街三十號│車牌之重機車，前往│  鐵盤一個。│徒刑參月。扣│
│  │午六時許│          │案發現場，徒手竊取│2.鸚鵡在網路│案筆記本壹本│
│  │        │          │戌○○所有之青海鸚│  上變賣後，│、網子壹個沒│
│  │        │          │鵡一隻、白鐵盤一個│  得款花用殆│收。        │
│  │        │          │。                │  盡。      │            │
│  │        │          │                  │            │            │
├─┼────┼─────┼─────────┼──────┼──────┤
│9 │九十八年│臺中縣霧峰│戊○○騎乘懸掛竊得│1.竊得鸚鵡二│戊○○竊盜，│
│  │十二月初│鄉本堂村文│之BLG-932號重機車 │  隻。      │累犯，處有期│
│  │某日    │化巷二九號│車牌之重機車，前往│2.鸚鵡變賣後│徒刑貳月。扣│
│  │        │之八      │案發現場，徒手竊取│  ，得款二百│案筆記本壹本│
│  │        │          │癸○○所有之鸚鵡二│  元花用殆盡│、網子壹個沒│
│  │        │          │隻。              │  。        │收。        │
├─┼────┼─────┼─────────┼──────┼──────┤
│10│九十八年│臺中縣霧峰│戊○○騎乘懸掛竊得│1.竊得畫眉鳥│戊○○竊盜，│
│  │十二月初│鄉萊園村萊│之BLG-932號重機車 │  一隻。    │累犯，處有期│
│  │某日    │園路八七號│車牌之重機車，前往│2.該鳥在明台│徒刑貳月。扣│
│  │        │          │案發現場，徒手竊取│  中學附近飛│案筆記本壹本│
│  │        │          │辛○○所有之畫眉鳥│  走，未能變│、網子壹個沒│
│  │        │          │一隻。            │  賣。      │收。        │
├─┼────┼─────┼─────────┼──────┼──────┤
│11│九十八年│臺中縣太平│戊○○騎乘懸掛竊得│1.竊得太陽鳥│戊○○竊盜，│
│  │十二月初│市○○街四│之BLG-932號重機車 │  一隻。    │累犯，處有期│
│  │至中旬某│九號      │車牌之重機車，前往│2.該鳥有殘缺│徒刑貳月。扣│
│  │日      │          │案發現場，徒手竊取│  故經被告放│案筆記本壹本│
│  │        │          │丙○○所有之太陽鳥│  飛未變賣。│、網子壹個沒│
│  │        │          │一隻。            │            │收。        │
├─┼────┼─────┼─────────┼──────┼──────┤
│12│九十八年│臺中縣太平│戊○○騎乘懸掛竊得│1.竊得白文鳥│戊○○竊盜，│
│  │十二月初│市○○○街│之BLG-932號重機車 │  一隻。    │累犯，處有期│
│  │某日    │八九號    │車牌之重機車，前往│2.白文鳥變賣│徒刑貳月。扣│
│  │        │          │案發現場，徒手竊取│  後，得款一│案筆記本壹本│
│  │        │          │子○○所有之白文鳥│  百五十元花│、網子壹個沒│
│  │        │          │一隻。            │  用殆盡。  │收。        │
├─┼────┼─────┼─────────┼──────┼──────┤
│13│九十八年│臺中縣太平│戊○○騎乘懸掛竊得│1.竊得鸚鵡二│戊○○竊盜，│
│  │十二月初│市○○街七│之BLG-932號重機車 │隻。        │累犯，處有期│
│  │至中旬某│九號      │車牌之重機車，前往│2.鸚鵡變賣後│徒刑貳月。扣│
│  │日      │          │案發現場，徒手竊取│，得款二百五│案筆記本壹本│
│  │        │          │辰○○所有之鸚鵡二│  十元花用殆│、網子壹個沒│
│  │        │          │隻。              │  盡。      │收。        │
├─┼────┼─────┼─────────┼──────┼──────┤
│14│九十八年│臺中縣烏日│戊○○騎乘懸掛竊得│1.竊得鸚鵡二│戊○○竊盜，│
│  │十一月初│鄉○○○街│之BLG-932號重機車 │  隻及鳥籠一│累犯，處有期│
│  │某日    │三一弄三號│車牌之重機車，前往│  個        │徒刑貳月。扣│
│  │        │          │案發現場，徒手竊取│。          │案筆記本壹本│
│  │        │          │午○○所有之鸚鵡二│2.鸚鵡變賣後│、網子壹個沒│
│  │        │          │隻及鳥籠一個。    │  ，得款一百│收。        │
│  │        │          │                  │  元花用殆盡│            │
│  │        │          │                  │  。        │            │
├─┼────┼─────┼─────────┼──────┼──────┤
│15│98年年底│臺中縣烏日│戊○○騎乘懸掛竊得│1.竊得鸚鵡二│戊○○竊盜，│
│  │某日下午│鄉○○路35│之BLG-932號重機車 │  隻及鳥籠一│累犯，處有期│
│  │某時許  │巷36號    │車牌之重機車，前往│  個。      │徒刑貳月。扣│
│  │        │          │案發現場，徒手竊取│2.鸚鵡變賣後│案筆記本壹本│
│  │        │          │申○○所有之鸚鵡二│  ，得款二百│、網子壹個沒│
│  │        │          │隻及鳥籠一個。    │  元花用殆盡│收。        │
│  │        │          │                  │  。        │            │
├─┼────┼─────┼─────────┼──────┼──────┤
│16│九十八年│臺中市西區│戊○○騎乘車牌號碼│1.竊得鸚鵡二│戊○○竊盜，│
│  │十二月十│華美街二八│BZL -801號重機車，│            │累犯，處有期│
│  │五日下午│三巷二六號│前往案發現場，徒手│隻及鳥籠一個│徒刑參月。扣│
│  │三時四十│前        │竊取未○○所有之鸚│。          │案筆記本壹本│
│  │分許    │          │鵡二隻及鳥籠一個。│2.鸚鵡變賣後│、網子壹個沒│
│  │        │          │                  │  ，得款三百│收。        │
│  │        │          │                  │  元花用殆盡│            │
│  │        │          │                  │  。        │            │
├─┼────┼─────┼─────────┼──────┼──────┤
│17│九十八年│臺中市北屯│戊○○騎乘車牌號碼│1.竊得鸚鵡四│戊○○竊盜，│
│  │十一月十│區○○路  │BZL -801號重機車，│  隻及鳥籠一│累犯，處有期│
│  │七日上午│一一七巷二│前往案發現場，徒手│  個。      │徒刑參月。扣│
│  │六時許  │號前      │竊取庚○○○所有之│2.鸚鵡變賣後│案筆記本壹本│
│  │        │          │鸚鵡四隻及鳥籠一個│  ，得款六百│、網子壹個沒│
│  │        │          │。                │  五十元花用│收。        │
│  │        │          │                  │  殆盡      │            │
│  │        │          │                  │  。        │            │
├─┼────┼─────┼─────────┼──────┼──────┤
│18│九十八年│臺中市東區│戊○○騎乘懸掛竊得│1.九官鳥二隻│戊○○竊盜，│
│  │十二月二│福仁街一八│之BLG-932號重機車 │2.未得手    │未遂，累犯，│
│  │十八日下│八號前處  │車牌、原車牌號碼為│            │處有期徒刑參│
│  │午六時二│          │BZL-801號之重機車 │            │月。扣案筆記│
│  │十三分許│          │，前往案發現場，正│            │本壹本、網子│
│  │        │          │徒手欲去下鳥籠以竊│            │壹個沒收。  │
│  │        │          │取己○○所有之九官│            │            │
│  │        │          │鳥二隻，當場為吳俊│            │            │
│  │        │          │壽發覺而未得逞。  │            │            │
└─┴────┴─────┴─────────┴──────┴──────┘

司法院資訊處製作；財團法人民間司法改革基金會備份。
